# 新准则下关于盈利预测（如何考虑反向购买）

提问人：yueryc 时间：2010-04-28 15:41:10
请教各位专家，在企业重组上市过程中，以下几种情况下如何编制盈利预测？ 1 、未形成反向购买，原上市公司以公允价值下合并标的公司； 2 、形成反向购买，但原上市公司形成业务，以标的公司为母公司合并原上市公司，母公司以账面值反映，原上市公司以公允价值反映，可能存在商誉或营业外收入； 3 、形成反向购买，但原上市公司不形成业务，以标的公司为母公司合并原上市公司，母公司以账面值反映，原上市公司以公允价值反映，不核算商誉或营业外收入。 在上述情况下，标的公司如何编制盈利预测（基础是否为公允价值）？ 原上市公司如何编制备考盈利预测（合并母公司为谁？各自的编制基础为公允价值还是账面价值）
[ 本帖最后由 yueryc 于 2010-4-28 15:42 编辑 ]

回答人：chenyiwei
回复 楼主 yueryc 的帖子实务中没有操作过这个问题。但个人理解，编制盈利预测的目的是为投资人的投资决策提供协助，并且最终要将实现数与当初的预测数相比较，并根据比较的结果实施相关的监管措施，因此盈利预测应当与将来预测期间的历史财务信息使用同样的编制基础和计价原则。即：未来的财务报表上以公允价值计量的项目，在盈利预测编制时也是以基准日公允价值为基础延续编制；以历史成本和账面价值计量的项目则延续原先的历史成本基础。 欢迎有实务经验的网友指正。